臺灣臺中地方法院交通事件裁定　　　　 94年度交聲字第702號
原處分機關　交通部公路總局臺中區監理所
受處分人　　甲○○
上列受處分人因違反道路交通管理處罰條例案件，對於交通部公
路總局臺中區監理所民國九十四年九月十九日所為之裁決（中監
違字第裁六○─ＨＡ0000000、ＨＢ0000000、Ｈ
Ｂ0000000、ＨＡ0000000、ＨＡ0000000
號裁決書），聲明異議，本院裁定如下：
    主  文
異議駁回。
    理  由
一、原處分機關略以：受處分人甲○○，其所有之車號ＸＵ─二
    五○八號自用小客車，於：(一)、民國九十二年十二月三十日
    七時十二分許，在臺中縣沙鹿鎮○○路處，因行車限速五十
    公里，經科學儀器測得時速九十公里，超速四十公里行駛；
    (二)、九十二年十二月三十日七時十二分許，在臺中縣沙鹿鎮
    處，使用註銷之牌照行駛；(三)、九十二年十二月二十五日七
    時十六分許，在臺中縣沙鹿鎮處，使用註銷之牌照行駛；(四)
    、九十二年十二月二十三日七時二十三分許，在臺中縣沙鹿
    鎮○○路處，因行車限速五十公里，經科學儀器測得時速八
    十一公里，超速三十一公里行駛；(五)、九十二年十二月十八
    日七時二十五分許，在臺中縣沙鹿鎮處，因行車限速五十公
    里，經科學儀器測得時速七十八公里，超速二十八公里行駛
    等之違規事實，經臺中縣警察局交通警察隊員警以採證照片
    依法逕行舉發，受處分人未依限期到案提出申訴，經向原舉
    發機關查證違規屬實，該所遂於九十四年九月十九日以中監
    違字第裁六○─ＨＡ0000000、ＨＢ0000000
    、ＨＢ0000000、ＨＡ0000000、ＨＡ000
    0000號裁決書，裁處受處分人違反道路交通管理處罰條
    例第十二條第一項第四款、第二項、第四十條之規定，分別
    處罰鍰新臺幣（下同）二千四百元、一萬零八百元、一萬零
    八百元、二千四百元、二千四百元整，並扣繳牌照，逾期則
    依違反道路交通管理事件統一裁罰標準表及裁決書處罰主文
    裁處，於法並無不合等語。
二、本件受處分人甲○○則以：九十一年底去驗車，被保養廠拒
    絕，必須到監理站驗車，徒增勞民；建議讓我驗車補繳牌照
    稅、燃料稅，這樣可以結案，我也可以合法使用車輛，如此
    雙贏好嗎？九十二年底在道路安裝測速器，從九十二年十二
    月十一日到三十日，不幸被開了六張罰單，並非喜歡超速，
    只因下坡不想踩剎車浪費汽油，路又寬又筆直，長數公里，
    不斷踩剎車浪費能源，損傷車子，希望六張罰單能折為一張
    ，達到警告處罰的目的即可，爰聲明異議云云。
三、按汽車有使用註銷之牌照行駛情形者，處汽車所有人三千六
    百元以上一萬零八百元以下罰鍰，並禁止其行駛；第四款之
    牌照扣繳之；汽車駕駛人，行車速度超過規定之最高時速，
    或低於規定之最低時速者，處一千二百元以上二千四百元以
    下罰鍰；汽車駕駛人違反第四十條第一項規定者，並記違規
    點數一點。行車速度依標誌或標線之規定，無標誌或標線者
    ，在市區道路，時速不得超過五十公里，在郊外道路時速不
    得超過六十公里。道路交通管理處罰條例第十二條第一項第
    四款、第四十條第一項、第六十三條第一項第一款及道路交
    通安全規則第九十三條第一項第一款分別定有明文。又按汽
    車駕駛人之行為有其他違規行為經以科學儀器取得證據資料
    之情形，當場不能或不宜攔截製單舉發者，得對汽車所有人
    逕行舉發處罰。道路交通管理處罰條例第七條之二第一項第
    六款及違反道路交通管理事件統一裁罰標準表亦有明定。
四、經查：本件受處分人甲○○，於上開時、地，其所有之車號
    ＸＵ─二五○八號自用小客車，因一般公路超速行駛及使用
    註銷之牌照行駛之違規事實，經舉發機關之執勤員警以科學
    儀器採證照片依法逕行舉發等情，非但為受處分人於異議狀
    所不爭執，並有原舉發機關員警舉發之違反道路交通管理事
    件通知單三紙、採證照片六張與裁決書五份在卷可稽。雖受
    處分人以上開情詞置辯，惟查：受處分人所有之車號ＸＵ─
    二五○八號自用小客車，因不依限期參加定期檢驗，其牌照
    業於九十二年八月十五日逾檢註銷在案，此亦有原處分機關
    九十二年八月十五日中監違字第裁六○─00000000
    0號裁決書、汽車車籍查詢單及汽車異動歷史查詢單等在卷
    可佐。再者，受處分人超速行駛之違規事實，係經執勤員警
    以定點設置之雷達測速儀器所測得，乃以科學儀器取得之證
    據資料，依法本有證據能力，足資證明受處分人超速行駛之
    違規情事。是受處分人該車確有前揭使用註銷牌照行駛及超
    速違規行駛之情形，要屬無疑。受處分人上開違規之情，堪
    以認定。此外，本院經查亦無任何證據足資證明執勤員警有
    捏造事實、違法取締之情事，則執勤警員本其加強道路交通
    管理、維護交通秩序、確保交通安全職責所為之逕行舉發，
    自應受到合法、正確而真正之推定。受處分人空言指摘原舉
    發不當，尚屬無據。從而，原處分機關據以援引上開規定，
    分別裁處罰鍰二千四百元、一萬零八百元、一萬零八百元、
    二千四百元、二千四百元整，並扣繳牌照，逾期則依裁決書
    處罰主文規定處罰，並無不當，本件異議為無理由，應予駁
    回。
五、據上論斷，應依道路交通管理處罰條例第八十七條、道路交
    通案件處理辦法第十九條規定，裁定如主文。
中　　華　　民　　國　　94　　年　　12　　月　　21　　日
                  交通法庭  法　官  張清洲
以上正本證明與原本無異。
如不服本裁定，應於送達後五日內，向本院提出抗告狀。
                            書記官　沈筱玲
中　　華　　民　　國　　94　　年　　12　　月　　21　　日
